---
title: "House Price Advanced Regression Hyper Parameters LASSO"
author: "이춘호"
date: "2017년 10월 28일"
output: html_document
---

---
## 1. 데이터 준비
```{r}
x.train <- read.csv("C:/Users/bevis/Downloads/House_Prices_Advanced_Regression_Techniques/train_eda.csv")

x.test <- read.csv("C:/Users/bevis/Downloads/House_Prices_Advanced_Regression_Techniques/test_eda.csv")

x.train <- x.train[, -1]
x.test <- x.test[, -1]

if (!require("dplyr")) { install.packages("dplyr") }

SalePrice <- x.train[, 82]

train_df_model <- x.train[, 1:81]
test_df <- x.test
test_id <- c(1461:2919)

train_test <- bind_rows(train_df_model, test_df) ## 합치면서 character 컬럼이 생김
ntrain <- nrow(train_df_model)

features <- names(x.train)

#convert character into factor : character 컬럼 factor 수정
for (f in features) {
	if (is.character(train_test[[f]])) {
		levels = sort(unique(train_test[[f]]))
		train_test[[f]] = as.integer(factor(train_test[[f]], levels = levels))
	}
}

#splitting whole data back again
train_x <- train_test %>% .[1:ntrain,]
test_x <- train_test %>% .[(ntrain + 1):nrow(train_test),]

train_xy <- cbind(train_x, SalePrice)

if (!require("caret")) { install.packages("caret") }
set.seed(222)

inTrain <- createDataPartition(y = train_xy$SalePrice, p = 0.7, list = FALSE)
Training_xy <- train_xy[inTrain,]
Validation_xy <- train_xy[-inTrain,]

train_test_double <- train_test

for (f in features) {
	if (is.factor(train_test_double[[f]])) {
		levels = sort(unique(train_test_double[[f]]))
		train_test_double[[f]] = as.numeric(train_test_double[[f]], levels = levels)
	}
}

#splitting whole data back again
X_train <- train_test_double %>% .[1:ntrain,]
X_test <- train_test_double %>% .[(ntrain + 1):nrow(train_test_double),]

train_XY <- cbind(X_train, SalePrice)

if (!require("caret")) { install.packages("caret") }
set.seed(222)

inTrain <- createDataPartition(y = train_XY$SalePrice, p = 0.7, list = FALSE)
Training_XY <- train_XY[inTrain,]
Validation_XY <- train_XY[-inTrain,]
```

##  2. LASSO Hyper Parameters

```{r}
if (!require("glmnet")) { install.packages("glmnet") }
if (!require("Metrics")) { install.packages("Metrics") }

set.seed(123)
```

#### LASSO는 Hyper Parameter에 대한 자료가 없어, R 패키지 가이드 및 Fuction 설명 확인 후 수정값을 임의로 결정하여 진행

* 초기값 RMSE
```{r}
cv_lasso = cv.glmnet(as.matrix(Training_XY[, -82]), Training_XY$SalePrice, type.measure = "mse")

preds_lasso <- predict(cv_lasso, newx = as.matrix(Validation_XY[, -82]), s = "lambda.min")

rmse(Validation_XY$SalePrice, preds_lasso)
```

* nfold - 3 : nfold는 3보다 커야함

```{r}
cv_lasso = cv.glmnet(as.matrix(Training_XY[, -82]), Training_XY$SalePrice, nfolds = 3, type.measure = "mse")

preds_lasso <- predict(cv_lasso, newx = as.matrix(Validation_XY[, -82]), s = "lambda.min")

rmse(Validation_XY$SalePrice, preds_lasso)
```

* nfold - 5

```{r}
cv_lasso = cv.glmnet(as.matrix(Training_XY[, -82]), Training_XY$SalePrice, nfolds = 5, type.measure = "mse")

preds_lasso <- predict(cv_lasso, newx = as.matrix(Validation_XY[, -82]), s = "lambda.min")

rmse(Validation_XY$SalePrice, preds_lasso)
```

* nfold - 10

```{r}
cv_lasso = cv.glmnet(as.matrix(Training_XY[, -82]), Training_XY$SalePrice, nfolds = 10, type.measure = "mse")

preds_lasso <- predict(cv_lasso, newx = as.matrix(Validation_XY[, -82]), s = "lambda.min")

rmse(Validation_XY$SalePrice, preds_lasso)
```

* 결과

```{r}
# 기본 : 31535.93
# nfold - 3 추가 : 31535.93
# nfold - 5 추가 : 32149.72
# nfold - 10 추가 : 31846.18
```

#### nfold가 3일때 "RMSE"가 낮으므로, 3으로 고정하고, alpha 값 탐색

```{r}
alpha = seq(0, 1, by = 0.00001)

head(alpha)
```

#### 세분화하여 최적화 과정이 시작되면, "RMSE" 최소의 값만 저장하도록 설정
#### progress 를 사용하여, 진행율을 확인
#### Hyper Parameter 탐색과정을 오래 걸리므로, slack과 같은 메신저와 연결하여, 완료되면 메시지 전송을 통해 이원화 작업을 추천

* RMSE 최소 비교를 위해, 위에서 도출한 최소값을 입력하여, 그 보다 더 작은 RMSE 일때 저장하도록 설정

```{r}
library("progress")
pb <- progress_bar$new(total = length(alpha))

rmseErrorsHyperparameters_lasso <- data.frame()
rmse = 31846.18
for (i in 1:length(alpha)) {
	alpha_num = alpha[i]
	fit <- cv.glmnet(as.matrix(Training_XY[, -82]), Training_XY$SalePrice, alpha = alpha_num, nfolds = 3, type.measure = "mse")
	preds_lasso <- predict(fit, newx = as.matrix(Validation_XY[, -82]), s = "lambda.min")
	rmse1 <- rmse(Validation_XY$SalePrice, preds_lasso)
	rmse = min(rmse, rmse1)

	if (rmse == rmse1) {
		rmseErrorsHyperparameters_lasso_1 <- data.frame(rmse, alpha_num)
		rmseErrorsHyperparameters_lasso <- rbind(rmseErrorsHyperparameters_lasso, rmseErrorsHyperparameters_lasso_1)
		print(rmseErrorsHyperparameters_lasso_1)
	}
	pb$tick()
}
rmseErrorsHyperparameters_lasso
```

* 결과

```{r}
# rmse alpha_num
# 29961.57         0
# 29771.29     1e-05
# 29089.44     3e-05
# 29038.22   0.00012
```

#### "RMSE" 최소값인 Hyper Parameter 값을 불러와서 예측에 실행

```{r}
alpha_num = 0.00012
cv_lasso = cv.glmnet(as.matrix(X_train), SalePrice, alpha = alpha_num, nfolds = 3, type.measure = "mse")

### prediction result save
pred <- data.frame(test_id, lasso_pred <- predict(cv_lasso, newx = as.matrix(X_test),
	s = "lambda.min"))
colnames(pred) <- c("Id", "SalePrice")

head(pred)
```
